臺灣高等法院民事裁定
109年度非抗字第24號
再 抗告 人  詹坤泉  
代  理  人  陳士綱律師
            陳德弘律師
相  對  人  紘昇健康事業股份有限公司


法定代理人  譚家樹  
代  理  人  陳昭龍律師
            林志蓁律師

上列當事人間選派檢查人事件，再抗告人對於中華民國109年1月
6日臺灣臺北地方法院108年度抗字第319號裁定提起再抗告，本
院裁定如下：
    主  文
再抗告駁回。
再抗告費用由再抗告人負擔。
　　    理  由
一、再抗告人於原法院聲請及抗告意旨略以：伊於民國107年11
    月1日取得相對人9萬股股權，占相對人已發行股份總數30％
    以上，惟相對人於108年股東常會提出之財務報表、監察報
    告，有會計帳目不清情事，並阻礙伊股東查核權；且其以經
    營階層並未交接為由，拒絕於當年度分派盈餘，復以相關帳
    冊、憑證均存留於會計師事務所之詞，拒絕伊查閱，有隱匿
    業務及財產狀況之虞，故依公司法第245條第1項規定，向原
    法院聲請裁定准予選派吳宗熹會計師為檢查人，檢查相對人
    自102年成立迄今之業務帳目、財產情形、特定事項、特定
    交易文件及紀錄，經原法院以108年度司字第117號裁定（下
    稱一審裁定）駁回，復經原裁定駁回抗告，爰提起本件再抗
    告。
二、按對於非訟事件抗告法院之裁定再為抗告，僅得以其適用法
    規顯有錯誤為理由，非訟事件法第45條第3項定有明文。又
    適用法規顯有錯誤，係指適用之法規顯然不合於法律規定，
    或與司法院現尚有效及大法官會議之解釋顯有違反，或消極
    的不適用法規，顯然影響裁判者而言。並不包括判決理由矛
    盾、理由不備、取捨證據及認定事實錯誤之情形在內。至抗
    告法院認定事實錯誤，或就當事人提出之事實或證據疏於調
    查或漏未斟酌，僅生調查證據是否妥適或裁定不備理由之問
    題，均與適用法規顯有錯誤有間。又公司法第245條第1項規
    定：「繼續6個月以上，持有已發行股份總數1%以上之股東
    ，得檢附理由、事證及說明其必要性，聲請法院選派檢查人
    ，於必要範圍內，檢查公司業務帳目、財產情形、特定事項
    、特定交易文件及紀錄。」，旨在強化公司治理、投資人保
    護機制及提高股東蒐集不法證據與關係人交易利益輸送蒐證
    之能力，惟須檢附理由、事證及說明其必要性，以避免浮濫
    ，且應於必要範圍內檢查。
三、再抗告意旨略以：伊之聲請形式上已符合公司法第245條第1項規定，基於非訟事件性質，不應實質審認伊所檢附之理由及必要性。又伊已提出事證足認相對人有財務不明情形，並敘明特定股東會之瑕疵，即有選派檢查人必要性，且公司法第245條第1項並未侷限聲請檢查範圍，原裁定以相對人非刻意隱匿或規避查閱、未舉證股東會開會情形及未敘明檢查範圍起訖之必要為由，認無選派檢查人之必要，增加法無明文之限制，適用公司法第245條第1項錯誤云云。
四、查：再抗告人自107年11月1日起，持續6個月以上持有相對人已發行股份總數達30％以上之事實，已具備公司法第245條第1項所定聲請選派檢查人之少數股東權身分，再抗告人主張相對人提出之財務報表、監察報告，有會計帳目不清情事，且拒絕分派108年度盈餘，並阻礙其行使股東查核權，有隱匿業務及財產狀況之虞云云。惟依再抗告人提出受讓相對人前董事、董事長或監察人之股份，及108年股東常會通知書所附監察人監察報告書，再抗告人對於相對人之營業及財務狀況，衡情非全然不知，且監察人亦表明除受限無法取得原（舊）經營團隊之相關表冊外，已就相對人自107年11月1日起之營業報告書、財務報表暨盈餘分配等表冊進行審查，再抗告人無查閱其取得股份前、後之營業及財務狀況之表冊之必要；又相對人囿於原經營團隊未交接財務帳冊及營業資料，並非隱匿營業及財產狀況及刻意規避再抗告人之查閱；再抗告人未舉證其於108年4月25日股東常會要求為假決議及108年5月10日股東臨時會之開會情形；再抗告人僅列載各文件名稱種類，未敘明何須自相對人公司成立時等起迄時間點之各項文件，亦與公司法第245條第1項規定應限於特定事項、特定交易文件及紀錄之要件顯屬不符，原裁定因而維持一審裁定，駁回再抗告人之聲請，經核與法並無違背。再抗告意旨徒以原裁定認定本件無選派檢查人必要之取捨證據、認定事實之職權行使，指摘原裁定適用法規錯誤，聲明廢棄，為無理由。
五、據上論結，本件再抗告為無理由，爰裁定如主文。 
中　　華　　民　　國　　109 　年　　5 　　月　　6 　　日
                  民事第四庭    
                      審判長法  官  傅中樂
                            法  官  管靜怡
                            法  官  周祖民
正本係照原本作成。
不得抗告。
中　　華　　民　　國　　109 　年　　5 　　月　　6 　　日
　　　　　　　　　　　　　
　　　　　　　　　　　　　  書記官  劉文珠